臺灣屏東地方法院刑事判決　　　　　　　　　　　　　九十一年度易字第四八七號
　　公　訴　人　臺灣屏東地方法院檢察署檢察官
　　被　　　告　乙○○
右被告因竊盜案件，經檢察官提起公訴（九十一年度偵字第一二七八號），本院判決
如左：
     主  文
乙○○連續攜帶兇器竊盜，處有期徒刑拾月。
扣案之大型油壓剪壹支，沒收。
     事  實
一、乙○○前於民國八十九年十月間，因犯竊盜案，當場為警查獲 (該案嗣經本院判
    處有期徒刑八月，緩刑四年確定，現仍緩刑中)，詎仍不知悔改，又意圖為自己
    不法之所有，基於概括之犯意，自八十九年十一月間起至九十年一月間止，自備
    其所有足供作用兇器使用之大型油壓剪，連續多次在屏東市海豐里及屏東縣鹽埔
    鄉和尚寮農場等地，竊取如附表所示之電線一批，並交付予其子張志文及其同居
    人丁○○○（以上二人業經本院九十年度易字第九二四號分別判決有期徒刑四月
    、二月確定）處理其所竊之電線之外皮。嗣於九十年一月十五日下午五時三十分
    許，在屏東縣長治鄉德協村煙墩巷二十八之七號為警循線當場查獲，並扣得如附
    表所示之電線一批，及供乙○○竊盜所用之大型油壓剪一支，與供張志文、丁○○○處理電線外皮之用之電線剪、老虎鉗等工具，乙○○則趁隙逃逸。
二、案經臺灣屏東地方法院檢察署檢察官簽分偵查起訴。
     理  由
一、訊據被告乙○○固坦承查獲之電線為其載回，惟辯稱：那些電線是我在八十九年
    一月間經過屏東縣鹽埔鄉和尚寮農場，看到農場旁有一綑電線，我就把它載回屏
    東縣長治鄉德協村煙敦巷二八號之七，我向鄭政雄租來養雞之雞寮內，後來等那
    一批雞賣完之後，在九十年一月十五日才剛拿出來要處理外皮，警察就來了，我
    只有載那一次而已云云。經查：右揭犯罪事實，業據被害人即金石鋼品工廠負責
    人戊○○於警訊指訴「 (警方於九十年元月十五日十七時三十分，在長治鄉德榮
    村煙墩巷二十八之七號旁養雞場工寮內，查獲嫌犯乙○○ (在逃)、張志文、丁○○○等三人所竊取之電纜線 (規格不一)一批，請你當場指認，是否有你工廠
    被竊之電纜線？)經指認有 (規格相符)１．２５ｍ㎡３ｃ電纜線６１．９公尺、
３０ｍ㎡１ｃ電纜線１６７．５公尺相符」、「 (警方會同你查看被竊之工廠，
    共有何處被破壞？)工廠鐵門鎖被破壞，廠內電錶箱電纜線竊剪斷，電纜線被竊
    」等語，及被害人即台糖公司旗山糖廠東海豐農場領班丙○○於警訊時指訴「 (
    你所任職之東海豐農場是否有電纜線被竊？被竊多少次？多少數量？)有被竊電
    纜線，分別於八十九年至今九十年，共被竊四次約二百公尺長」、「 (警方查獲
    乙○○、張志文、丁○○○等三人所竊取之電纜線、現擺放在派出所，請你指認
    是否有東海豐農場內所失竊之電纜線？)經當場指認，有電纜線１００ｍ㎡１ｃ
    是農場所被竊的」、「（請你詳述你所負責農場內，電纜線被竊之時間、地點、
    電纜長度？）於九十年元月二日八時左右，在六塊厝農場十一號水井處，發現大
    型抽水馬達連接電桿之電纜線（規格１００ｍ㎡１ｃ）被竊剪斷三十公尺長，三
    條，共九十公尺。另於九十年元月五日八時，在東海豐農場１、３號水井處，發
    現被竊剪斷同樣規格之電纜線五公尺長，三條，共長十五公尺」、「 (你所指認
    被竊剪之電纜線，除規格１００ｍ㎡１ｃ外，其他之電纜線是否有農場所被竊之
    電纜線)只有指認到前述二次被竊剪之電纜線共長一○五公尺」等語歷歷。且共
    同被告丁○○○於警訊時亦供稱：「 (乙○○偷竊電線有多久？數量多少？)他
    偷竊電線一個多月了，數量很多，我不知有多少」、「 (乙○○電線都在何處竊
    取？)在附近偷的，因他都出門後，沒有很久就載回電線了」、「 (乙○○偷回
    電線均放在何處？)都放在警方查獲之鐵皮工寮內，長治鄉煙墩巷二八之七號」
    ，另於檢察官初次偵訊時亦供稱「（警方昨查獲之電纜線如何取得？）是乙○○
    載回來的，用機車載的，我看過一、二次，都是傍晚，十五日（即九十年一月十
    五日）那天有載一次」等語綦詳。再參諸與被告合夥養雞之證人甲○○於警訊時
    證述「 (乙○○載幾次電線及電纜線回到工寮，削去橡膠取銅線變賣？)我所知
    道大概一個月前有載一次回工寮，加工拿取銅線變賣」等語，堪認查獲之電纜線
    確為被告所分批竊得無訛。此外，復有查獲如附表之電纜線、大型油壓剪等足資
    參佐。至被告雖以前詞置辯，且請求傳訊證人甲○○，欲證明被告將扣案之電纜
    線載運回來時，曾向證人敘及，如證人缺電線，被告有多餘之電線可供使用，惟
    經本院隔離訊問，證人僅證述，看過被告將電線堆在養雞場，並未證述被告曾為
    前揭之告知，是證人之證詞，自無法為被告有利之認定。且如前所述，被害人丙○○已明確指訴，其遭竊之時間為九十年元月二日及五日，則被告如何能於八十
    九年一月間即將被害人失竊之電線載運回工寮內。再者，被告於本院九十年易字
    九二四號，被告被訴贓物乙案中，就扣案之電纜線何來，係辯稱：是九十年過完
    年，約一月份之時候載回來云云 (見該案九十年十一月十四日審理筆錄)，嗣於
    本案審理中又另異前供，前後說詞反覆，顯屬臨訟杜撰之詞，是其所辯，委難採
    信。本件事證已臻明確，被告犯行洵堪認定。
二、核被告所為，係犯刑法第三百二十一條第一項第三款之加重竊盜罪。被告先後多
    次犯行，時間緊接，方法相同，觸犯構成要件相同之罪名，顯係基於概括犯意為
    之，應依連續犯規定，論以一罪，並依法加重其刑。爰審酌被告之品行、竊盜所
    得之財物、犯後態度等一切情狀，量處如主文所示之刑。扣案之大型油壓剪一支
    ，為被告所有，雖被告否認供竊盜之用，惟參諸被告之子張志文於警訊時所稱：
    美工刀、老虎鉗、電線剪都是削電線之橡膠外皮取得銅線，大型油壓剪是將電線
    及電纜線剪成一小段，以便我們削電線等語，及被害人戊○○、丙○○指訴被竊
    之電纜線係遭人剪斷等語，堪認被告係該持油壓剪行竊，故應宣告沒收。另扣案
    之電線剪、老虎鉗，雖均為被告所有，但非供被告竊盜之用，爰不為沒收之諭知
    ，附此敘明。
據上論斷，應依刑事訴訟法第二百九十九條第一項、刑法第五十六條、第三百二十一
條第一項第三款、第三十八條第一項第二款，判決如主文。
本案經檢察官林津鋒到庭執行職務
中      華      民      國     九十一     年     七     月     十二     日
                                     臺灣屏東地方法院刑事第二庭
                                         法  官   包梅真
右正本證明與原本無異。
如不服本判決應於收受本判決送達後十日內向本院提出上訴書狀，其未敘述上訴理由
者，並得於提起上訴後十日內向本院補提理由書狀（均須按他造當事人之人數附繕本
 ）「切勿逕送上級法院」
                                         書記官   蔡進吉
中      華      民      國     九十一     年     七     月     十二     日
附表：
  ┌────────┬───────────┬─────┬───────┐
  │ 規         格  │     長        度     │ 數    量 │所    有   人│
  ├────────┼───────────┼─────┼───────┤
  │1.25ｍ㎡ ×2ｃ  │   一百二十三公尺     │   ９條   │不明          │
  ├────────┼───────────┼─────┼───────┤
  │1.25ｍ㎡ ×3ｃ  │   六十一點九公尺     │   ４條   │原為金石鋼品工│
  │                │                      │          │廠負責人戊○○│
  │                │                      │          │所有          │
  ├────────┼───────────┼─────┼───────┤
  │1.25ｍ㎡ ×4ｃ  │   一百零五點五公尺   │   ６條   │不明          │
  ├────────┼───────────┼─────┼───────┤
  │1.25ｍ㎡ ×16ｃ │   三十六公尺         │   １條   │同右          │
  ├────────┼───────────┼─────┼───────┤
  │   2ｍ㎡ ×2ｃ  │   九公尺             │   １條   │同右          │
  ├────────┼───────────┼─────┼───────┤
  │   2ｍ㎡ ×4ｃ  │   二十八公尺         │   １條   │同右          │
  ├────────┼───────────┼─────┼───────┤
  │ 3.5ｍ㎡ ×4ｃ  │   二十五公尺         │   １條   │同右          │
  ├────────┼───────────┼─────┼───────┤
  │  14ｍ㎡ ×1ｃ  │   二十二公尺         │   ２條   │同右          │
  ├────────┼───────────┼─────┼───────┤
  │  14ｍ㎡ ×4ｃ  │   二十一點六公尺     │   １條   │同右          │
  ├────────┼───────────┼─────┼───────┤
  │  22ｍ㎡ ×1ｃ  │   十五公尺           │   １條   │同右          │
  ├────────┼───────────┼─────┼───────┤
  │  25ｍ㎡ ×2ｃ  │   十六公尺           │   １條   │同右          │
  ├────────┼───────────┼─────┼───────┤
  │  30ｍ㎡ ×1ｃ  │   一百六十七點五公尺 │   １條   │原為金石鋼品公│
  │                │                      │          │司所有        │
  ├────────┼───────────┼─────┼───────┤
  │  38ｍ㎡ ×3ｃ  │    十點三公尺        │   １條   │不明          │
  ├────────┼───────────┼─────┼───────┤
  │ 100ｍ㎡ ×1ｃ  │    一百七十四公尺    │   １條   │原為台糖公司東│
  │                │                      │          │海豐農場所有  │
  └────────┴───────────┴─────┴───────┘
附錄法條：
刑法第三百二十一條第一項第三款
犯竊盜罪而有左列情形之一者，處六月以上、五年以下有期徒刑：
三  攜帶兇器而犯之者。
